【裁判字號】    95,上訴,934
【裁判日期】    950607
【裁判案由】    偽造文書等
【裁判全文】
臺灣高等法院刑事判決                 95年度上訴字第934號
上  訴  人  臺灣臺北地方法院檢察署檢察官
被      告  甲○○
上列上訴人因偽造文書等案件，不服臺灣臺北地方法院94年度訴
緝字第251 號，中華民國95年2月8日第一審判決（起訴案號：臺
灣臺北地方法院檢察署90年度偵字第3497號），提起上訴，本院
判決如下：
    主  文
上訴駁回。
    理  由
一、本件公訴意旨略以：
（一）緣乙○○係富堡電力股份有限公司（下稱富堡公司）負責
      人，富堡公司擬與台灣電力公司（下稱台電公司）簽訂購
      售電合約，由富堡公司在宜蘭縣蘇澳鎮興建發電廠，但富
      堡公司需繳交運轉前履約保證金新台幣三億五千零四十萬
      元（以下未註明美金時為同單位），折合美金一千二百萬
      元。陳森雄（經另案為無罪判決）與丙○○○（經另案為
      有罪判決）乃共同基於意圖為自己不法之所有，由華新電
      通公司陳森雄於民國（下同）八十九年九月二十日介紹友
      翔公司丙○○○予富堡公司，陳森雄稱丙○○○手中擁有
      二億美金之信用狀，可分割美金一千二百萬元借貸予富堡
      公司充作上述履約保證金，丙○○○向乙○○表示該筆資
      金係來自於美國CKW ANGEL DEVELO PMENT CORP.與SNENGI
      NE ERING AND INVESTMENT INC.兩家公司（下稱美方），
      丙○○○並於八十九年十月十八日通知富堡公司稱信用狀
      已到，富堡公司並於次日即十九日與陳森雄、丙○○○洽
      談信用狀分割須富堡公司配合之細節。富堡公司不疑有他
      ，在信任確有上述資金可供運用之下，遂與台電公司正式
      簽約。
（二）丙○○○之後，乃介紹友翔公司內專業人員甲○○及真實
      姓名及年籍均不詳之「李健士」等人共同與富堡公司洽辦
      借貸一案，並於八十九年十月二十四日，以電話要求富堡
      公司匯款五百八十六萬八千元至丙○○○指定之帳戶，作
      為支付給銀行分割上述二億美金信用狀之手續費，其支付
      情形分別為乙○○於八十九年十月二十四日及二十五日各
      匯款二百五十萬元共計五百萬元，至陽信銀行社子分行收
      款人戶名為賴思宜，帳號為00000000000號之帳戶內，另
      外八十六萬八千元由富堡公司於八十九年十月三十一日匯
      至土地銀行永和分行收款人戶名為丙○○○，帳號為0000
      00000000號之帳戶內。
（三）富堡公司於匯款後急於確認何時可收到該筆美金一千二百
      萬元資金，惟丙○○○始終未提出信用狀影本或資金證明
      書予富堡公司，並一直虛與委蛇，於八十九年十一月二十
      二日，友翔公司與富堡公司簽定「協議書」，友翔公司承
      諾於八十九年十二月一日前支付上開資金予富堡公司。丙○○○復於八十九年十一月四日與富堡公司開會，通知富
      堡公司該筆一千二百萬元美金已經由美方轉入台灣，丙○○○並稱美方見此投資計畫利潤很好而要求與富堡公司合
      作此案，富堡公司表示同意並與友翔公司、美方等三方協
      議持有股份比例，並由富堡公司匯款予美方，用以支付美
      方來台開會五人之機票共計美金八千五百元。該五人於八
      十九年十二月二日入境台灣後，經多次開會協議均無結論
      ，亦無出資意願，致使富堡公司無法履約繳交台電公司上
      開運轉前履約保證金，而失去締約機會，因認被告甲○○
      與共犯丙○○○、陳森雄共同犯刑法第三百三十九條第一
      項詐欺罪，第二百十條及第二百十六條行使偽造私文書罪
      之罪嫌。
二、按犯罪事實應依證據認定之，無證據不得推定其犯罪事實；
    又不能證明被告犯罪者，應諭知無罪之判決，刑事訴訟法第
    一百五十四條第二項、第三百零一條第一項分別定有明文。
三、本件公訴意旨認被告甲○○涉有詐欺、偽造文書之罪嫌，無
    非係以：富堡公司匯款至賴思宜及丙○○○帳戶之匯款證明
    、友翔公司開立之五百萬元本票、富堡公司與友翔公司之借
    貸協議書、富堡公司支付美方來台費用之匯款證明、丙○○○於八十九年十二月五日提出之偽造資金證明及要求發給台
    電之函文、會議照片兩張、台灣銀行國外營業部資料資為佐
    證。惟訊據被告甲○○，固不否認有就富堡公司興建發電廠
    需要資金時，友翔公司丙○○○透過陳森雄之介紹認識富堡
    公司乙○○，對之稱其可引進美國資金進行投資，嗣甲○○
    即與李健士受友翔公司丙○○○之託與富堡公司乙○○及美
    國廠商洽談合作事宜之事實，惟堅詞否認有公訴意旨所指詐
    欺、偽造文書之犯行，辯稱：「伊與李健士是受丙○○○之
    託幫忙瞭解富堡公司之財務架構與工程計畫，但並未領有薪
    資，而是於合作案完成後可領少部分佣金以及在公司營運後
    任職，而洽談美方資金以及合作事項，並不是伊所為，該合
    作案後來是因為富堡公司、友翔公司與美方就股權無法達成
    共識而破裂，而友翔公司之資金來源，係由丙○○○負責，
    伊並不負責，富堡公司乙○○匯款的事情，是後來乙○○等
    人告知才知道的。」等語。
四、本院查：
（一）本件係因富堡公司與台電公司簽訂購售電合約後，但富堡
      公司為繳交運轉前履約保證金，乃透過陳森雄介紹友翔公
      司丙○○○，丙○○○即表示要引進美國之資金，之後丙○○○委託甲○○與李健士洽談技術、營運合作事宜等事
      實，為被告甲○○所是認，經核證人乙○○、鄭永釗陳述
      之情節相符，應堪信為真實。
（二）就友翔公司丙○○○提出偽造、變造文件部分：
  (1)、台灣銀行國外營業部友翔公司存摺部分：查友翔公司於台
      灣銀行所開立帳號000000000000號美金外匯活期存款存摺
      上固記載：於八十八年一月三十日匯入一千萬美金、二千
      萬美金，於八十八年二月一日匯入五千萬美金、二千萬美
      金，而於八十八年二月一日存款餘額為美金一億零一千元
      ，有該存摺影本在卷可稽（參見八十八年度偵字第五六九
      三號卷第九十頁），惟經向台灣銀行查詢結果，友翔公司
      帳號000000000000號帳戶，於八十八年二月一日存款餘額
      為一千美金，於八十八年八月三十日銷戶，此有台灣銀行
      總行國外營業部（八八）國贏存字第五一二九號回函、台
      灣銀行客戶往來明細查詢單、客戶資料全部查詢單在卷可
      稽（八十八年度偵字第五六九三號卷第九四頁、第一七三
      頁），是該友翔公司之台灣銀行國外營業部美金外匯活期
      存款存摺係屬變造，應堪徵信。
  (2)、台灣銀行總行美金存款證明部分：查該函文中所記載二億
      元美金之存款證明（參見九十年度偵字第三四九七號卷第
      六九頁），經向台灣銀行查詢結果，據覆稱：「西元二千
      年（八十九年）八月三十日所簽發之帳戶000000000000
      ，戶名SONG DER-MING & LIN SEN-CHIEN二紙英文文件，
      經查本行並未簽發該二紙英文文件，亦無000000000000存
      款帳號」云云，此有台灣銀行國外營業部九十年九月二十
      六日（九０）國營存字第０四六０九號函在卷可按（九十
      年度偵字第三四九七號卷第一五一頁），是該台灣銀行總
      行美金存款證明乃為偽造，足資認定。
（三）就友翔公司丙○○○對富堡公司所為部分，應成立刑法第
      三百四十條之常業詐欺罪、以及刑法第二百十六條、第二
      百十條行使偽造私文書罪、行使變造私文書等罪部分，有
      下列資料可資左證，即：
  (1)、友翔公司丙○○○於八十九年十月二十三日所開立金額為
      五百萬元、八十九年十一月二十三日付款之本票（參見九
      十年度偵字第三四九七號卷第四五頁）。
  (2)、富堡公司分別於八十九年十月二十四日、二十五日各匯款
      二百五十萬元至賴思宜於陽信銀行社子分行帳戶之匯通商
      業銀行匯款回條、華南商業銀行匯款回條聯（參見九十年
      度偵字第三四九七號卷第四七頁）。
  (3)、富堡公司於八十九年十月三十一日匯款八十六萬八千元至
      丙○○○於土地銀行永和分行帳戶之華南商業銀行匯款回
      條聯（參見九十年度偵字第三四九七號卷第四六頁）。
  (4)、於八十八年（應為八十九年之誤）十一月二十二日，由友
      翔公司丙○○○與富堡公司所簽訂之協議書，其中載明：
      「甲方（友翔公司）同意借貸美金一千二百萬元予乙方（
      富堡公司）」、「乙方（富堡公司）已支付五百八十六萬
      元手續費予甲方（友翔公司）」、「甲方（友翔公司）應
      於十二月一日前，支付該筆價金予乙方（富堡公司）」之
      內容（參見九十年度偵字第三四九七號卷第五五頁）。
  (5)、富堡公司支付機票費用之中國國際商業銀行新竹分行之賣
      出外匯水單、電匯證實書、與大通旅行社聯絡信，八十九
      年十一月二十四日、二十九日分別支付美金七千元、一千
      五百元（參見九十年度偵字第三四九七號卷第四八頁）。
  (6)、預定八十九年十二月四日簽訂由富堡公司、友翔公司、美
      國CKW、S&N公司簽訂之富堡電力股份有限公司蘇澳電廠計
      畫案之空白合作契約書（參見九十年度偵字第三四九七號
      卷第六九頁）。
  (7)、八十九年十二月七日討論決論，友翔公司應返還富堡公司
      手續費五百八十六萬五千元之會議記錄、及會議照片（參
      見九十年度偵字第三四九七號卷第二六頁、第三四頁）。
（四）本院審酌本件係富堡公司與台電公司簽訂購售電合約後，
      富堡公司為繳交運轉前履約保證金，才透過陳森雄介紹友
      翔公司丙○○○，而由丙○○○表示要引進美國之資金、
      提出偽造之資金證明，並要求富堡公司需支付取得上開資
      金等之相關款項，而並非被告甲○○鼓吹富堡公司前去向
      台電公司爭取締約等情節，認為本件被告甲○○是否成立
      公訴意旨所指之上開罪名，應以有無積極證據足資證明被
      告甲○○確有參與丙○○○之犯罪行為，或其確實知悉本
      件資金證明為偽造，並偽稱資金來源，進而基於共同謀議
      而要求富堡公司須為取得資金而付款，以及對富堡公司為
      匯款之指示，始足認定被告甲○○與丙○○○有共同涉犯
      本罪之情事，否則，縱令被告甲○○有與李健士受丙○○○之託而與富堡公司及美方代表洽談技術、營運合作事宜
      ，若無法證明其有詐害之行為，僅在不知偽造資金來源之
      情況下，本於所託而與富堡公司、美方代表商談，應不足
      認定被告甲○○涉有公訴人所指之犯行。經查：
  (1)、證人陳森雄於原審審理時證稱：「我們要爭取架設電纜的
      生意，後來因為富堡他們的資金不足，所以我們有介紹友
      翔的丙○○○跟他們接洽投資。」、「（友翔誰出面？）
      丙○○○。」、「（被告扮演的角色？）那時跟丙○○○
      一起來。她（丙○○○）介紹他（被告甲○○）是友翔公
      司的人。」、「（被告代表友翔，參與很多次，包含投資
      ，包含最後解除契約，如何還錢，都有參與？）是，他有
      參與，丙○○○不在時，他代表丙○○○。」、「（你在
      這個電廠案，負責仲介角色？）我介紹他們認識。」、「
      （你分別與雙方的誰接洽？）友翔是丙○○○、富堡是鄭
      永釗。」、「（被告負責何工作？）他就是常常與丙○○○一起出來，丙○○○在時，都是丙○○○為主，萬一丙○○○有事，沒有來，就是被告替他來，談話或是什麼的
      。」、「（被告負責的部份，有何部分？）我認為被告負
      責傳話角色，很多事情他也不能決定。」、「（關於友翔
      資金來源，誰負責？）丙○○○說的。她說美國有家公司
      ，R什麼的，她說願意投資，她有資金。」、「（甲○○
      有沒有提到關於資金來源事情？）我沒有（聽）他說，主
      要是聽丙○○○。」等語，依證人陳森雄上開所述各情，
      足見本件合作案均係由丙○○○所主導，而被告甲○○，
      僅在丙○○○無法出面時，負責代理友翔公司出席討論，
      但所討論事項，被告甲○○均無法做決定，而須由丙○○○做最終之決定，且關於資金來源之部分，亦非被告甲○○或李健士所負責或提出說明，而全由丙○○○主導甚明
      。
  (2)、告訴人乙○○於調查局訊問時陳稱：「丙○○○係友翔開
      發股份有限公司負責人，我係經由華新電通股份有限公司
      陳森雄介紹認識，因我（富堡）公司與台灣電力股份有限
      公司簽訂在宜蘭蘇澳建發電廠、配合政府廢核替代方案，
      需繳予台電公司新台幣三億五千零四十萬元，而經陳森雄
      介紹丙○○○願出資美金一千二百萬元（相當於上述三億
      五千零四十萬元履約保證金），因此我公司才與台電定立
      簽約，而丙○○○以該資金係美國CKW ANGELDEVELOPMENT
       CORP.與S&N ENGINEERING AND INVESTMENT INC.出資，
      並稱美金一千二百萬元需繳交銀行1.63％手續費用即新台
      幣五百八十六萬八千元，遂於八十九年十月二十四日匯於
      丙○○○指定之帳戶二百五十萬元（陽信銀行，戶名賴思
      宜00000000000），十月二十五日再匯二百五十萬元（亦
      上述帳號），另於八十九年十月三十一日再匯八十六萬八
      千元（華南銀行戶名丙○○○000000000000），丙○○○
      於八十九年十月二十三日收到前五百萬元匯款後，有開具
      本票予我，而我們雙方另有簽立協議書，內容係丙○○○
      （友翔公司）同意借貸美金一千二百萬元予我（富堡公司
      ）公司，而我公司需繳手續費台幣五百八十六萬元予友翔
      公司，但友翔公司需於八十九年十二月一日前繳予我公司
      作為我公司與台電公司合約『運轉前保證金』，否則我公
      司即與台電公司違約。」、「另丙○○○還以美國方面公
      司副總裁級代表要來台開投資會為由，要我支付渠代表來
      台機票，我於八十九年十一月二十四日匯款美金七千元，
      八十九年十一月二十九日匯款美金七百元及八百元共美金
      八千五百元予美方代表盧先生（加州銀行、帳號BOFC-US3
      3SFO），並於八十九年十二月二日先由盧先生（YAUNGT.
      LU）及Matthew Gross入境，而Richard Parson與WenLu及
      盧太太三人於八十九年十二月四日入境，迄今我與渠等代
      表召開多次投資會議，並擬出蘇澳電廠計劃案合作合約書
      定稿，美方宣稱提供二百億台幣資金，要佔公司配股％
      ，我公司認為美方資金充裕，不疑有他，惟迄今竟拿不出
      美金一千二百萬元，我詢問美方代表，詎料渠等竟稱不關
      他們的事，所有事都推予丙○○○，顯然係共同詐騙行為
      」、「之後丙○○○介紹其公司內專業人員甲○○、李健
      士（年籍不詳）等人共同與富堡公司洽辦借貸，並已匯款
      五百八十六萬八千元予丙○○○（開立本票為證），作為
      上述二億美金信用狀之分割手續費，其中五百萬元匯入丙○○○指定之陽信銀行社子分行戶名賴思宜帳戶內，復於
      八十九年十一月四日丙○○○通知富堡公司該筆一千二百
      萬元美金已由美方轉入台灣，丙○○○並稱美方見此投資
      計劃利潤很好而要求與富堡公司合作此案」云云（參見九
      十年度偵字第三四九七號卷第五頁）；告訴人陳福來於偵
      查中稱：「我有匯了五百八十六萬八千元到賴思宜，是丙○○○跟鄭永釗講的」（參見九十年度偵字第三四九七號
      卷第九六頁）；於原審審理時稱：「（陳森雄說）丙○○○是他的朋友，知道他手上有一筆很大的資金，可以幫助
      我們繳交履約保證金」、「他說他們國外有一筆資金可以
      借貸，我們來做週轉，繳交購售電合約」、「（徐秀環或
      是陳森雄有無拿出什麼證明讓你相信有這筆資金？）到陳
      森雄公司辦公室，由徐秀環提出台銀有一筆資金證明」、
      「（陳森雄、徐秀環當時有無向你說這筆存款是何人的？
      ）友翔的」、「當時他告訴我的帳戶，我有去查證，結果
      他的台銀存款，經我查證，八十八年二月二十八日以前，
      有這筆存款，但是在八十八年八月三十日就結清了，我有
      跟他說為何會這樣，友翔公司丙○○○說他們的錢存在秘
      密帳戶」、「（丙○○○有無說如何才能拿到這筆錢？）
      他說外國資金進來要分割，分割的錢叫我們匯分割的費用
      給他」、「（分割的費用是否你們之前告訴調查員手續費
      ，百分之一點六三？）對」、「（徐秀環有無告訴你這筆
      錢要匯到哪個帳戶？）有，賴思宜，我當時跟他說誰是賴
      思宜，他說是陽信銀行副總夫人，也是友翔股東」、「（
      如何匯手續費？）共匯了三次，在八十九年十月二十四日
      匯了二五○萬元，因為他說當天要匯五百萬，我說我只有
      二五○萬，所以分成兩次來匯，隔天我就再匯二五○萬元
      ，第三次在十月三十一日中午以前，他說不夠八十六萬八
      千元，所以要我再匯這筆錢到徐秀環的戶頭」、「（徐秀
      環收到這筆錢後，有無開證明給你？）本票一張，五○○
      萬」、「（丙○○○交付價金？）沒有。」、「（如何解
      釋？）她說要美國那些人過來，帶錢過來，所以最後叫我
      們給他買飛機票，匯到美國帳戶去，徐秀環說他們十二月
      才能過來，徐秀環說他要聯絡，叫我們直接打電話跟他們
      帳號多少，要買機票過來，我們到十二月一日以後，就一
      直催」、「（買機票？）有，匯了好幾次，大概是八千多
      元美金」、「（協調時）說他們要當股東，所以我說你們
      要當股東，要拿資金證明出來，但是他們拿不出來，十二
      月五日是台電繳交履約保證金最後一天，他說有一張證明
      ，叫我先繳到台電，再補手續去辦，後來台電發現他們給
      的證明是假的，就被取消購售電合約資格，他們負責繳交
      履約保證金，他們當時要求主導權，要占股份五十一百分
      比以上，我們也答應了，但是他們錢湊不出來」、「（十
      月十八日徐秀環通知富堡公司信用狀已到？）沒有錯，（
      丙○○○）電話聯絡」、「（共匯款）三次，二百五十萬
      、二百五十萬、八十六萬八千元」、「（誰提出的？）丙○○○」、「（指定匯到？）陽信賴思宜帳戶，是丙○○○說的」、「（資金證明誰交給你的？）丙○○○叫他們
      公司的人送過來」、「（關於資金來源？）徐秀環部分是
      說台灣很多集團跟他們借錢，他手上有兩億美金，她說要
      借我們一二○○萬」、「說很神秘，說外國什麼集團，這
      個不能告訴我們，說確定有這筆錢，說一二○○萬是小錢
      ，絕對沒有問題，這是徐秀環、甲○○說的，說跟他們接
      洽的，我們是最小的一筆錢，他們金額很大，所以信用狀
      要分割，因此要我們繳交分割信用狀的錢」、「徐秀環說
      這個錢你們不能知道，這是秘密的錢，我確定一定有這個
      錢就是了，我一定會負責這筆錢」等語（參見原審法院前
      案九十一年十二月二十七日訊問筆錄）。
  (3)、證人即富堡公司負責接洽本案之鄭永釗於偵查中稱：「（
      丙○○○是否有交二份BANK OF TAIWAN文件給你？）有的
      ，是八十九年」、「（丙○○○有跟你講指定帳戶？）有
      的」、「八十九年十月份她打電話到台北市○○○路○段
      二一六號二十樓富堡公司，我親自接的電話」、「她說需
      要手續費」（參見九十年度偵字第三四九七號卷第九十六
      頁）；於原審法院前案審理時稱：「公司跟陳森雄、徐秀
      環跟我聯絡，我有參與」、「（談到分割信用狀，丙○○○有無跟你說要費用？）有，匯錢前，沒有知會陳（陳森
      雄），事後他知道」、「（丙○○○他是如何跟你要錢？
      ）徐他有一天打電話給我說，是晚上時間，說信用狀要切
      割的話，要手續費，我跟上級長官報告這事」、「（信用
      狀分割過程，有誰參與討論？）我們公司有乙○○，財務
      顧問彭先生，林先生，我們請徐秀環幫他的忙，他說可以
      ，（陳森雄）他是介紹人，他是樂觀其成，中間人的角色
      」、「徐秀環跟我們說匯到哪裡，這是三、四、五天後我
      們公司決定出這錢，徐秀環他說他們可以開出二仟萬美金
      的信用狀，但是金額太大，要切割，所以需要手續費，我
      們討論過，覺得合理，所以後來她說她可以開出信用狀，
      我們公司回來執行董事乙○○召集董事籌這筆錢，他如何
      要求我們就匯給他，我們分兩次匯，我們都是跟徐秀環聯
      絡，第一次是打電話，後來我們跟徐秀環聯絡匯錢的事情
      ，匯款帳戶也是徐秀環提供，我們照他指定的帳戶匯款」
      、「丙○○○弄了一張資金證明給我們，我們送給台電，
      後來台電查證發現那是假的。」、「（何時？）很晚了，
      十二點前，徐秀環叫他們公司兩人來拿證明給我們叫我們
      先給台電，我跟公司的人在晚上九點多把這張給台電」、
      「（匯款金額、帳戶誰告訴你的？）徐秀環，電話中告知
      的，我接的，我報到公司同意金額，我打電話給徐秀環，
      他說要匯到賴思宜帳戶，所以我們公司匯了兩次，就是匯
      到賴的帳戶，我們匯給賴時有質疑，徐秀環說賴也是他們
      公司董事，所以要匯到那邊，我們相信他說的，所以就照
      匯，是分割信用狀的錢」等語（參見原審法院前案九十二
      年二月十九日訊問筆錄參見）。
  (4)、由上開告訴人乙○○及證人鄭永釗證述各情以觀（即(2)、
      (3)部分），本件偽造之資金證明、偽稱資金來源、要求付
      款之金額、匯款之指示、開立本票五百萬元作為擔保等等
      情節，均係由丙○○○一人向富堡公司乙○○、鄭永釗提
      出要求並下達指示，並非被告甲○○或李健士所為，應可
      確定。另告訴人乙○○雖指稱：「說很神秘，說外國什麼
      集團，這個不能告訴我們，說確定有這筆錢，說一二○○
      萬是小錢，絕對沒有問題，這是徐秀環、甲○○說的，說
      跟他們接洽的，我們是最小的一筆錢，他們金額很大，所
      以信用狀要分割，因此要我們繳交分割信用狀的錢」等語
      ，然而，資金來源之細節以及資金證明，均係由丙○○○
      所捏造，匯款指示亦係丙○○○一人所為，已如前述，而
      被告甲○○既係應丙○○○之邀約協助參與本案之進行，
      正如同證人陳森雄介紹友翔公司丙○○○與富堡公司乙○○、鄭永釗合作一般，其誤信丙○○○所捏造之情節，因
      而同意甚或附和丙○○○所編竄之資金來源，而期能順利
      與富堡公司之合作案進行順利，亦難認有何不尋常之處；
      尤其，被告甲○○並非友翔公司領有薪資之員工或管理階
      層，且其未參與友翔公司丙○○○對於南門醫院、協興瓏
      公司詐欺之犯行，並再審酌與富堡公司進行洽商者尚有李
      健士，盧永生、Matthew Gross、Richard Parson、WenLu
      等人，但均未受追訴等情，足見被告甲○○對於丙○○○
      所為詐欺行為，辯稱不知情，尚非無稽，堪予採信。
  (5)、綜上所述，尚無證據足資認定被告甲○○涉有公訴意旨所
      指之詐欺、偽造文書之行為，自難以該罪相繩。本件原審
      以被告之犯罪不能證明而為被告無罪之諭知，經核其認事
      用法並無不合，本件公訴人之上訴意旨仍執前詞，指原判
      決不當，難認為有理由，應予駁回。
五、至公訴人另聲請併案審理部分，即臺灣士林地方法院檢察署
    95 年度偵字第3043號及臺灣嘉義地方法院檢察署95年度偵
    緝字第136號被告涉嫌詐欺等罪部分，因本件已為無罪之判
    決，是移送併辦部分即與本件無連續犯等之裁判上一罪之關
    係，自應退回原移送之檢察署另行偵辦，合此敘明。
六、據上論斷，應依刑事訴訟法第三百六十八條，判決如主文。
本案經檢察官李良忠到庭執行職務。
中    華    民    國    95    年    6     月    7    日
                  刑事第三庭審判長法  官  許國宏
                                  法  官  林銓正
                                  法  官  許增男
以上正本證明與原本無異。
檢察官如不服本判決，應於收受送達後十日內向本院提出上訴書
狀，其未敘述上訴之理由者並得於提起上訴後十日內向本院補提
理由書（均須按他造當事人之人數附繕本）。
                                  書記官  葉金發
中    華    民    國    95    年    6     月    7     日


司法院資訊處製作；財團法人民間司法改革基金會備份。
